---
title: "Infografias"
output:
  flexdashboard::flex_dashboard: default
  orientation: rows
  #orientation: columns
  vertical_layout: fill
  html_document: default
runtime: shiny



---


```{r}
library(readr)
library(dplyr)
library(DT)
library(ggplot2)
library(shiny)
library(highcharter)
library(htmlwidgets)
library(flexdashboard)
library(formattable)
library(tidyverse)


#####LEVANTA DATOS################

base_total <- read.table("https://raw.githubusercontent.com/juansokil/Scripts_RICYT/master/Scripts%20Visualizaciones/base_indicadores.csv", header = TRUE, sep = "\t", row.names = 1)


###########REACTIVE##############

pais <- reactive(base_total %>% filter (input$country == country))

rango_temporal <- unique(base_total$year)
rango_temporal_indices <- c(2010,2011,2012,2013,2014,2015,2016,2017,2018)

```


 
Sidebar {.sidebar}
=====================================

<img src = "https://raw.githubusercontent.com/juansokil/Scripts_RICYT/master/Scripts%20Visualizaciones/logoricyt.png"  width="70%" height="70%"/>

<br>
**Seleccione el pais**
<br>
Los datos se actualizaran de forma automatica





```{r}

#selectizeInput('country', label = "",  
#              choices = c("Argentina","Bolivia",  "Brasil",
#                          "Chile","Colombia","Costa Rica","Cuba","Ecuador","El #Salvador","Espana","Guatemala","Honduras","Mexico","Nicaragua","Panama","Paraguay","Peru","Portugal", "Puerto Rico", "Rep. #Dominicana",  "Trinidad y Tobago", "Uruguay","Venezuela"),  
#              selected = c("Argentina"), multiple = FALSE)

radioButtons('country', label = "",  
              choices = c("Argentina","Bolivia",  "Brasil",
                          "Chile","Colombia","Costa Rica","Cuba","Ecuador","El Salvador","Espana","Guatemala","Honduras","Mexico","Nicaragua","Panama","Paraguay","Peru","Portugal", "Puerto Rico", "Rep. Dominicana",  "Trinidad y Tobago", "Uruguay","Venezuela"),  
              selected = c("Argentina"))


```




Recursos Financieros en I+D
=====================================  

Row {data-width=400}
-------------------------------------



### Inversion en I+D medida en Millones de Dolares PPP 

```{r}

renderHighchart({

 grafico_01 <- pais() %>%
    filter(indicator_name == 'GAS_IMD_PPC') %>%
    unique()


  highchart() %>%
    hc_exporting(enabled = TRUE, formAttributes = list(target = "_blank")) %>%
    hc_chart(type = 'spline') %>%
    hc_series( list(name = 'Inversion en I+D medida en Millones de Dolares PPP', data =grafico_01$valor,  marker = list(enabled = F), lineWidth = 3 ) ) %>%
    hc_xAxis( categories = paste0(rango_temporal) ) %>%
    hc_yAxis(min = 0) %>%
    hc_plotOptions(column = list(dataLabels = list(enabled = F), stacking = "normal",enableMouseTracking = T ) )%>%
    hc_tooltip(crosshairs = TRUE, borderWidth = 5,  pointFormat = paste0( '<br> <span style="color:{point.color}">\u25CF</span>',
                                     " $ {point.y} Millones U$S PPP"))   %>%
    hc_legend(enabled = FALSE)
  
})

  



```
  

### Distribucion de la inversion en I+D por Sector de Financiamiento - Ultimo año disponible



```{r}

renderHighchart({

  sf <- pais() %>%  filter(indicator_name %in% c('GASIDSFPER') & ultimo_anio == 1) %>% unique()
  


    if (nrow(sf > 0)) {
  
  h1 <- hchart(sf, "pie", hcaes(name = fila , y = (valor)*100), name = "%", innerSize = "20%")

  }
 else {}
  

})



```   

### Distribucion de la inversion en I+D por Sector de Ejecucion - Ultimo año disponible

```{r}

renderHighchart({


  se <-  pais() %>%  filter(indicator_name %in% c('GASIDSEPER') & ultimo_anio == 1) %>% unique()
  
  if (nrow(se > 0)) {
  
  h2 <- hchart( se, "pie", hcaes(name = fila , y = (valor)*100), name = "%", innerSize = "20%") 

  }
 else {}
  

})



```   


  
Row {data-width=400}
-------------------------------------


### Evolución de la inversion en I+ D como % del PIB


```{r}



renderHighchart({
  

    grafico_2a <- pais() %>%
    filter(indicator_name == 'GASTOxPBI') %>%
    unique()

    grafico_2b <- base_total %>%
    filter(indicator_name == 'GASTOxPBI' & country =='America Latina y el Caribe') %>%
    unique()
    
    
    grafico_2c <- base_total %>%
    filter(indicator_name == 'GASTOxPBI' & country =='Iberoamerica') %>%
    unique()
  
  highchart() %>%
    hc_exporting(enabled = TRUE, formAttributes = list(target = "_blank")) %>%
    hc_chart(type = 'spline') %>%
    hc_series( list(name = paste0(input$country), data =grafico_2a$valor,  marker = list(enabled = F), lineWidth = 3 ) ) %>%
    hc_add_series(name = 'America Latina y el Caribe', data =grafico_2b$valor,  type = "spline" ,  marker = list(enabled = F), lineWidth = 3 ) %>%
    hc_add_series(name = 'Iberoamerica', data =grafico_2c$valor,  type = "spline" ,  marker = list(enabled = F), lineWidth = 3 ) %>%
    hc_xAxis( categories = paste0(rango_temporal)) %>%
    hc_yAxis(min = 0) %>%
    hc_plotOptions(column = list(dataLabels = list(enabled = T), stacking = "normal",enableMouseTracking = T ) )%>%
    hc_tooltip(crosshairs = TRUE, borderWidth = 5,  pointFormat = "{point.y} % del PIB")   %>%
    hc_legend(enabled = TRUE)
  
  
})



  
  
```
  


### Inversion en I+ D como % del PIB - Ultimo Año disponible


```{r}

gastoid <- base_total %>% 
  filter(ultimo_anio == 1 & indicator_name =='GASTOxPBI') %>%
  #filter(iso %in% c('AR','BR'))  %>%
  select(pais=country,porcentaje=valor)  %>%
  filter(pais %in% c("Argentina","Bolivia",  "Brasil",
                          "Chile","Colombia","Costa Rica","Cuba","Ecuador","El Salvador","Espana","Guatemala","Honduras","Mexico","Nicaragua","Panama","Paraguay","Peru","Portugal", "Puerto Rico", "Rep. Dominicana",  "Trinidad y Tobago", "Uruguay","Venezuela","America Latina y el Caribe","Iberoamerica"))  %>%
  arrange(desc(porcentaje)) %>% remove_rownames
  

formattable(gastoid, 
            list(porcentaje = color_bar("yellow")), align=c('l','r')
            )
```
   



Recursos Humanos en I+D
=====================================  


Row {data-width=400}
-------------------------------------



### Cantidad de Investigadores 


```{r}


renderHighchart({
  

  grafico_3a <- pais() %>%
   filter(indicator_name== 'CPERSOPF') %>%
    unique()

  grafico_3b <- pais() %>%
   filter(indicator_name== 'CPERSOEJC') %>%
    unique()
  
  
  highchart() %>%
    hc_exporting(enabled = TRUE, formAttributes = list(target = "_blank")) %>%
    hc_chart(type = 'spline') %>%
    hc_series( list(name = 'Investigadores (Personas Fisicas)', data =grafico_3a$valor,  marker = list(enabled = F), lineWidth = 3 ) ) %>%
    hc_add_series(name = 'Investigadores (Equivalencia Jornada Completa)', data =grafico_3b$valor,  type = "spline" ,  marker = list(enabled = F), lineWidth = 3 ) %>%
    hc_xAxis( categories = paste0(rango_temporal) ) %>%
    hc_yAxis(min = 0) %>%
    hc_plotOptions(column = list(dataLabels = list(enabled = F), stacking = "normal",enableMouseTracking = T ) )%>%
    #hc_xAxis(title = list(text = "Año")) %>%
    #hc_yAxis(title = list(text = "% DEL PBI"))   %>%
    hc_tooltip(crosshairs = TRUE, borderWidth = 5,  pointFormat = "{point.y} Investigadores")   %>%
    hc_legend(enabled = TRUE)
  
  
})




```
   



### Investigadores por Sector de Empleo (Personas Fisicas) - Ultimo año disponible

```{r}


renderHighchart({


  seinv <-  pais() %>%  filter(indicator_name %in% c('INVESTPFSEPER') & ultimo_anio == 1) %>% unique()
  
  if (nrow(seinv > 0)) {
  
  h2 <- hchart( seinv, "pie", hcaes(name = fila , y = (valor)*100), name = "%", innerSize = "20%") 

  }
 else {}
  

})




```   









Row {data-width=400}
-------------------------------------


### Evolución de investigadores cada mil integrantes de la PEA (Personas Fisicas)


```{r}


    
  
renderHighchart({



  grafico_07a <- pais() %>%
   filter(indicator_name == 'CINVPEA') %>%
    unique()

  
  grafico_07b <- base_total %>%
   filter(indicator_name == 'CINVPEA' & country =='America Latina y el Caribe') %>%
    unique()
  
  
  grafico_07c <- base_total %>%
   filter(indicator_name == 'CINVPEA' & country =='Iberoamerica') %>%
    unique()
  
  
  highchart() %>%
    hc_exporting(enabled = TRUE, formAttributes = list(target = "_blank")) %>%
    hc_chart(type = 'spline') %>%
    hc_series( list(name = paste0(input$country), data =grafico_07a$valor,  marker = list(enabled = F), lineWidth = 3 ) ) %>%
    hc_add_series(name = 'America Latina y el Caribe', data =grafico_07b$valor,  type = "spline" ,  marker = list(enabled = F), lineWidth = 3 ) %>%
    hc_add_series(name = 'Iberoamerica', data =grafico_07c$valor,  type = "spline" ,  marker = list(enabled = F), lineWidth = 3 ) %>%
    hc_xAxis( categories = paste0(rango_temporal) ) %>%
    hc_yAxis(min = 0) %>%
    hc_plotOptions(column = list(dataLabels = list(enabled = F), stacking = "normal",enableMouseTracking = T ) )%>%
    hc_tooltip(crosshairs = TRUE, borderWidth = 5,  pointFormat = "{point.y} Invest cada 1000 PEA")   %>%
    hc_legend(enabled = TRUE)
  

})
  



  
  
```
  
    

### Investigadores cada mil integrantes de la PEA (Personas Fisicas) - Ultimo año disponible

```{r}


cinvpea <- base_total %>%
  mutate(valor=round(valor,1))  %>%
  filter(ultimo_anio == 1 & indicator_name =='CINVPEA') %>%
  select(pais=country,cantidad=valor)  %>%
  filter(pais %in% c("Argentina","Bolivia",  "Brasil",
                          "Chile","Colombia","Costa Rica","Cuba","Ecuador","El Salvador","Espana","Guatemala","Honduras","Mexico","Nicaragua","Panama","Paraguay","Peru","Portugal", "Puerto Rico", "Rep. Dominicana",  "Trinidad y Tobago", "Uruguay","Venezuela","America Latina y el Caribe","Iberoamerica"))  %>%
  arrange(desc(cantidad)) %>% remove_rownames




formattable(cinvpea, 
            list(cantidad = color_bar("yellow")), align=c('l','r')
            )



```


   




Recursos Humanos en I+D por sexo
=====================================  


Row {data-width=400}
-------------------------------------



### Cantidad de Investigadoras (Personas Fisicas)



```{r}


renderHighchart({
  

  grafico_12a <- pais() %>%
   filter(indicator_name== 'PERSOPFGEN') %>%
    unique()

  
  
  highchart() %>%
    hc_exporting(enabled = TRUE, formAttributes = list(target = "_blank")) %>%
    hc_chart(type = 'spline') %>%
    hc_series( list(name = 'Investigadoras (Personas Fisicas)', data =grafico_12a$valor,  marker = list(enabled = F), lineWidth = 3 ) ) %>%
    hc_xAxis(categories = paste0(rango_temporal)) %>%
    hc_plotOptions(column = list(dataLabels = list(enabled = F), stacking = "normal",enableMouseTracking = T ) )%>%
    hc_yAxis(min = 0) %>%
    hc_tooltip(crosshairs = TRUE, borderWidth = 5,  pointFormat = "{point.y} Investigadoras")   %>%
    hc_legend(enabled = TRUE)
  
  
})






```
   

  





### Investigadoras por sector de empleo (Personas Fisicas) - Ultimo año disponible

```{r}




renderHighchart({


 grafico_15 <- pais() %>%
    filter(indicator_name == 'CINVBPFF' & ultimo_anio == 1) %>%
    unique() %>%
 mutate(valor=round((valor*100),1))  
 
  highchart() %>%
    hc_exporting(enabled = TRUE, formAttributes = list(target = "_blank")) %>%
    hc_chart(type = 'column') %>%
    hc_series( list(name = 'Distribucion de Investigadoras por Sector ', data =grafico_15$valor,  marker = list(enabled = F), lineWidth = 3 ) ) %>%
    hc_xAxis(type = "categorical", categories = grafico_15$fila) %>%
    hc_plotOptions(column = list(dataLabels = list(enabled = T), stacking = "normal",enableMouseTracking = T ) )%>%
    hc_tooltip(crosshairs = TRUE, borderWidth = 5,  pointFormat = paste0( " {point.y} % Investigadoras"))   %>%
    hc_legend(enabled = FALSE)
    
    
    
  
})

  



```   




Row {data-width=400}
-------------------------------------



### Porcentaje Investigadoras (Personas Fisicas)


```{r}

renderHighchart({



  grafico_15a <- pais() %>%
   filter(indicator_name == 'PERSOPFGENPER' ) %>%
    unique()  %>% mutate(valor = round(valor*100),1)

  
  grafico_15b <- base_total %>%
   filter(indicator_name == 'PERSOPFGENPER'  & country =='America Latina y el Caribe') %>%
    unique()  %>% mutate(valor = round(valor*100),1)
  
  
  grafico_15c <- base_total %>%
   filter(indicator_name == 'PERSOPFGENPER'  & country =='Iberoamerica') %>%
    unique()  %>% mutate(valor = round(valor*100),1)

  highchart() %>%
    hc_exporting(enabled = TRUE, formAttributes = list(target = "_blank")) %>%
    hc_chart(type = 'spline') %>%
    hc_series( list(name = paste0(input$country), data =grafico_15a$valor,  marker = list(enabled = F), lineWidth = 3 ) ) %>%
    hc_add_series(name = 'America Latina y el Caribe', data =grafico_15b$valor,  type = "spline" ,  marker = list(enabled = F), lineWidth = 3 ) %>%
    hc_add_series(name = 'Iberoamerica', data =grafico_15c$valor,  type = "spline" ,  marker = list(enabled = F), lineWidth = 3 ) %>%
    hc_xAxis( categories = paste0(rango_temporal) ) %>%
    hc_yAxis(min = 0) %>%
    hc_plotOptions(column = list(dataLabels = list(enabled = F), stacking = "normal",enableMouseTracking = T ) )%>%
    hc_tooltip(crosshairs = TRUE, borderWidth = 5,  pointFormat = "{point.y} % Invest Mujeres")   %>%
    hc_legend(enabled = TRUE)
  
  
})

  


```
  

### Porcentaje investigadoras (Personas Fisicas) - Ultimo año disponible


```{r}

persofem <- base_total %>%
  filter(ultimo_anio == 1 & indicator_name =='PERSOPFGENPER') %>%
  mutate(valor=round(valor*100,1))  %>%
  select(pais=country,porcentaje=valor)  %>%
  filter(pais %in% c("Argentina","Bolivia",  "Brasil",
                          "Chile","Colombia","Costa Rica","Cuba","Ecuador","El Salvador","Espana","Guatemala","Honduras","Mexico","Nicaragua","Panama","Paraguay","Peru","Portugal", "Puerto Rico", "Rep. Dominicana",  "Trinidad y Tobago", "Uruguay","Venezuela","America Latina y el Caribe","Iberoamerica"))  %>%
  arrange(desc(porcentaje)) %>% remove_rownames

formattable(persofem, 
            list(porcentaje = color_bar("yellow")), align=c('l','r')
            )




```

   













Educación Superior
=====================================  


Row {data-width=400}
-------------------------------------




### Cantidad de Estudiantes


```{r}

renderHighchart({

 grafico_01 <- pais() %>%
    filter(indicator_name == 'ES_ESTUDTOTAL') %>%
    unique()


  highchart() %>%
    hc_exporting(enabled = TRUE, formAttributes = list(target = "_blank")) %>%
    hc_chart(type = 'spline') %>%
    hc_series( list(name = 'Cantidad de Estudiantes', data =grafico_01$valor,  marker = list(enabled = F), lineWidth = 3 ) ) %>%
        hc_xAxis( categories = paste0(rango_temporal_indices) ) %>%
    hc_yAxis(min = 0) %>%
    hc_plotOptions(column = list(dataLabels = list(enabled = F), stacking = "normal",enableMouseTracking = T ) )%>%
    hc_tooltip(crosshairs = TRUE, borderWidth = 5,  pointFormat = paste0( " {point.y} Estudiantes"))   %>%
    hc_legend(enabled = FALSE)
  
})

  



```
  
  


### Distribucion por nivel CINE Estudiantes - Ultimo año disponible

```{r}

renderHighchart({

  
  
  estud_cine <- pais() %>%  filter(indicator_name %in% c('PCTESTUDXCINE') & ultimo_anio == 1) %>% unique()
  
  if (nrow(estud_cine > 0)) {
  
  estud_cine <- hchart(estud_cine, "pie", hcaes(name = fila , y = (valor)*100), name = "%", innerSize = "20%")

  }
 else {}

})



```   


  
Row {data-width=400}
-------------------------------------


### Cantidad de Graduados


```{r}


renderHighchart({

 grafico_01 <- pais() %>%
    filter(indicator_name == 'ES_GRADUADOS') %>%
    unique()


  highchart() %>%
    hc_exporting(enabled = TRUE, formAttributes = list(target = "_blank")) %>%
    hc_chart(type = 'spline') %>%
    hc_series( list(name = 'Cantidad de Graduados', data =grafico_01$valor,  marker = list(enabled = F), lineWidth = 3 ) ) %>%
        hc_xAxis( categories = paste0(rango_temporal_indices) ) %>%
    hc_yAxis(min = 0) %>%
    hc_plotOptions(column = list(dataLabels = list(enabled = F), stacking = "normal",enableMouseTracking = T ) )%>%
    hc_tooltip(crosshairs = TRUE, borderWidth = 5,  pointFormat = paste0( " {point.y} Graduados"))   %>%
    hc_legend(enabled = FALSE)
  
})

  



```
    













### Distribucion por nivel CINE Graduados - Ultimo año disponible

```{r}

renderHighchart({

  grad_cine <- pais() %>%  filter(indicator_name %in% c('PCTEGRADXCINE') & ultimo_anio == 1) %>% unique()
  
  if (nrow(grad_cine > 0)) {
    
  graf <- hchart(grad_cine, "pie", hcaes(name = fila , y = valor), name = "%", innerSize = "20%")

  }
 else {}

})








```   



Produccion Cientifica
=====================================  


Row {data-width=400}
-------------------------------------




### Cantidad de Publicaciones en SCOPUS


```{r}

renderHighchart({

 grafico_21 <- pais() %>%
    filter(indicator_name == 'CSCOPUS') %>%
    unique()


  highchart() %>%
    hc_exporting(enabled = TRUE, formAttributes = list(target = "_blank")) %>%
    hc_chart(type = 'spline') %>%
    hc_series( list(name = 'Cantidad de Publicaciones en Scopus', data =grafico_21$valor,  marker = list(enabled = F), lineWidth = 3 ) ) %>%
        hc_xAxis( categories = paste0(rango_temporal) ) %>%
    hc_yAxis(min = 0) %>%
    hc_plotOptions(column = list(dataLabels = list(enabled = F), stacking = "normal",enableMouseTracking = T ) )%>%
    hc_tooltip(crosshairs = TRUE, borderWidth = 5,  pointFormat = paste0( " {point.y} Publicaciones en Scopus"))   %>%
    hc_legend(enabled = FALSE)
  
})

  



```
  


### Publicaciones en SCOPUS cada 100 mil habitantes

```{r}


renderHighchart({



  grafico_25a <- pais() %>%
   filter(indicator_name == 'SCOPUSxH' ) %>%
    unique() %>% 
   mutate(valor=round(valor,1))  

  
  grafico_25b <- base_total %>%
   filter(indicator_name == 'SCOPUSxH'  & country =='America Latina y el Caribe') %>%
    unique() %>% 
   mutate(valor=round(valor,1))  
  
  
  grafico_25c <- base_total %>%
   filter(indicator_name == 'SCOPUSxH'  & country =='Iberoamerica') %>%
    unique() %>% 
   mutate(valor=round(valor,1))  

  highchart() %>%
    hc_exporting(enabled = TRUE, formAttributes = list(target = "_blank")) %>%
    hc_chart(type = 'spline') %>%
    hc_series( list(name = paste0(input$country), data =grafico_25a$valor,  marker = list(enabled = F), lineWidth = 3 ) ) %>%
    hc_add_series(name = 'America Latina y el Caribe', data =grafico_25b$valor,  type = "spline" ,  marker = list(enabled = F), lineWidth = 3 ) %>%
    hc_add_series(name = 'Iberoamerica', data =grafico_25c$valor,  type = "spline" ,  marker = list(enabled = F), lineWidth = 3 ) %>%
    hc_yAxis(min = 0) %>%
    hc_xAxis( categories = paste0(rango_temporal) ) %>%
    hc_plotOptions(column = list(dataLabels = list(enabled = F), stacking = "normal",enableMouseTracking = T ) )%>%
    hc_tooltip(crosshairs = TRUE, borderWidth = 5,  pointFormat = "{point.y} Public en Scopus cada 100 mil habit")   %>%
    hc_legend(enabled = TRUE)
  
  
})

  


```   


  
Row {data-width=400}
-------------------------------------



### Cantidad de Patentes PCT


```{r}

renderHighchart({

 grafico_22 <- pais() %>%
    filter(indicator_name == 'PATPCT') %>%
    unique()  


  highchart() %>%
    hc_exporting(enabled = TRUE, formAttributes = list(target = "_blank")) %>%
    hc_chart(type = 'spline') %>%
    hc_series( list(name = 'Cantidad de Patentes PCT', data =grafico_22$valor,  marker = list(enabled = F), lineWidth = 3 ) ) %>%
        hc_xAxis( categories = paste0(rango_temporal) ) %>%
        hc_yAxis(min = 0) %>%
    hc_plotOptions(column = list(dataLabels = list(enabled = F), stacking = "normal",enableMouseTracking = T ) )%>%
    hc_tooltip(crosshairs = TRUE, borderWidth = 5,  pointFormat = paste0( " {point.y} Patentes"))   %>%
    hc_legend(enabled = FALSE)
  
})

  



```
  


### Cantidad de Patentes Solicitadas


```{r}

renderHighchart({

 grafico_23a <- pais() %>%
    filter(indicator_name == 'CPATSOL' & fila =='de residentes') %>%
    unique()

 
 grafico_23b <- pais() %>%
    filter(indicator_name == 'CPATSOL' & fila =='de no residentes') %>%
    unique()

  highchart() %>%
    hc_exporting(enabled = TRUE, formAttributes = list(target = "_blank")) %>%
    hc_chart(type = 'area') %>%
    hc_series( list(name = 'No Residentes', data =grafico_23b$valor,  marker = list(enabled = F), lineWidth = 3 ) ) %>%
    hc_add_series(name = 'Residentes', data =grafico_23a$valor,  type = "area" ,  marker = list(enabled = F), lineWidth = 3 ) %>%
        hc_xAxis( categories = paste0(rango_temporal) ) %>%
        hc_yAxis(min = 0) %>%
    hc_plotOptions(column = list(dataLabels = list(enabled = F), stacking = "normal",enableMouseTracking = T ) )%>%
    hc_tooltip(crosshairs = TRUE, borderWidth = 5,  pointFormat = paste0( " {point.y} Patentes Solicitadas"))   %>%
    hc_legend(enabled = TRUE)
  
})

  
  


```
  

